<div class="body">

# Ata de Reunião - 31/05/2023

## Introdução

<p align="justify">
Esse documento visa registrar o acontecimento da 7ª reunião do grupo 3,registrar quais membros estavam presentes, a data, os horário de inicio e fim e o local onde aconteceu a reunião, como é apresentado na Tabela 1. Também irá conter o listamento dos objetivos gerais da reunião. Além de definir e controlar as tarefas que foram distribuidas ao grupo estão descritas na Tabela 2. E por fim, o link da gravação da reunião postada no YouTube (Vídeo 1).
</p>

| <p align="center">Alunos presentes</p> | <p align="center">Data</p> | <p align="center">Horário de inicio e fim</p> | <p align="center">Local</p> |
| :--------: | :--------: | :--------: | :--------: |
| Bruno Ribeiro, Giovanni Alvissus, Francisco Mizael, Igor Penha,</br> Larissa Gomes, Lucas Gobbi e Rafael Bosi| 31/05/2023 | 21:00 - 21:16 | Plataforma Teams |

<div style="text-align: center">
<p> <b>Tabela 1</b>: Dados da reunião (PENHA, Igor. 2023). </p>
</div>


## Objetivos da reunião

- Entender os artefatos da etapa 6.1
- divisão de tarefas da etapa
- iniciar a etapa 6.1
- criação de issues
- Trabalho em equipe


## Divisão de tarefas

Ficou decidido na reunião, que as atividades individuais seguiriam o que está apresentado na Tabela 2.

| <p align="center">Tarefa</p> | <p align="center">Responsável</p> | <p align="center">Revisor</p> |
| ------ | ----------- | ------- |
| Verificação etapa 1 | Bruno Ribeiro | Rafael Bosi |
| Verificação etapa 2 | Larissa Gomes | Igor Penha |
| Ata da reunião (incluindo gravação postada no Youtube) | Igor Penha | Bruno Ribeiro |
| Verificação etapa 3 | Rafael Bosi e Giovanni Alvissuss| Mizael Santos |
| Verificação etapa 4 | Mizael Santos | Larissa Gomes |
| Verificação etapa 5 | Igor e Lucas | Bruno Ribeiro |
| Atualizar GitPage | Larissa Gomes | Lucas Gobbi |


<div style="text-align: center">
<p> <b>Tabela 2</b>: Atividades a serem feitas (Fonte: PENHA, Igor 2023). </p>
</div>

## Conclusão

<p align="justify">Diálogo sobre como iria funcionar a a etapa 6.1 do projeto. Por fim, foram definidas e divididas as tarefas de cada um do grupo para a execução do trabalho.</p>

## Link da gravação

<iframe width="1000vw" height="650vh" src="https://www.youtube.com/embed/s1sds18d0Ms" title="Reunião 7" frameborder="0" allow="accelerometer; autoplay; clipboard-write; encrypted-media; gyroscope; picture-in-picture" allowfullscreen=""></iframe>
<div align="center">
<p> <b>Vídeo 1</b>: gravação da reunião 7 (Fonte: Grupo. 2023).</p>
</div>


## Bibliografia
[1] TEAMS. Disponível em: [TEAMS](https://teams.microsoft.com/). Acesso em: 13 de Abril de 2023.

## Histórico de Versões

| <p align="center">Data</p> | <p align="center">Versão</p> | <p align="center">Descrição</p> | <p align="center">Autor(es)</p> | <p align="center">Data de revisão</p> | <p align="center">Revisor(es)</p> |
| :--:       | :----: | :-------: | :---: | :-------------: | :-----: |
| 31/05/2023 | `1.0`  | Criação da ata de reunião | [Igor Penha](https://github.com/igorpenhaa)  | 02/06/2023 | [Bruno Ribeiro](https://github.com/brunoriibeiro) |

</div>
