<div class="body">

# Gravação das Entregas

## Introdução

<div align="justify">

&emsp;&emsp;O presente documento tem como objetivo apresentar todas as gravações feitas pelo grupo 3 do [Banco Central do Brasil](https://www.bcb.gov.br/), de forma organizada e sintetizada, para que o leitor consiga navegar pelas gravações sem prejuizos. Além disso, junto das gravações dispostas no artefato estará a respectiva ata de cada uma, para que o leitor, se for do interesse, tenha um resumo do que foi discutido na reunião. Também junto das gravações estará uma tabela, no formato da Tabela 1, apresentando quais membros estavam presentes em cada uma das gravações, a data e o horário em que foi realizada e a plataforma onde foi gravada.

| <p align="center">Membros presentes</p> | <p align="center">Data</p> | <p align="center">Horário de inicio e fim</p> | <p align="center">Local</p> |
| :-------------------: | :--------: | :---------------------: | :--------------: |
| Membros que estavam presentes na reunião no período de gravação | Data em que a gravação foi realizada | Período em que a gravação foi realizada | Plataforma onde a reunião foi gravada |

<div align ="center"><b>Tabela 1:</b> Modelo de apresentação dos membros presentes nas gravações. (Fonte: BOSI, Rafael. 2023)
</div>

<br>

&emsp;&emsp;Importante lembrar que as gravações de apresentações de entregas não possuem atas, estas foram utilizadas exclusivamente para resumir as reuniões em que foram discutidos e definidos temas relevantes para o desenvolvimento do projeto.

</div>

## Direcionamento

<div align="justify">

&emsp;&emsp;Este tópico fez-se necessário, uma vez que o artefato tomou uma forma muito extensa, que dificultaria a navegação do leitor por ele. Com isso, foi desenvolvida a Tabela 2, que ao clicar em cada etapa, o leitor é guiado até o tópico relacionado a ela, no qual estarão contidas todas as gravações de reuniões referentes aquela entrega.

| Entrega | Título | Breve descrição |
| :-----------: | ------------------ | ------------------ |
| 1 | <a id="a" href="#aa">Desenvolvimento do Projeto</a> | Artefatos de planejamento inicial do projeto |
| 2 | <a id="b" href="#bb">Usuários</a>  | Artefatos referentes aos usuário do Banco Central |
| 3 | <a id="c" href="#cc">Análise</a>  | Artefatos de análise do site selecionado |
| 4 | <a id="d" href="#dd">Desenvolvimento do Projeto</a> | Artefatos de planejamento de Storyboarding e Análise de tarefas |
| 5 | <a id="e" href="#ee">Relatório e planejamento</a> | Artefatos de relato do Storyboardinge Análise de tarefas | 
| 6.1 | <a id="f" href="#ff">Verificar</a>  | Verificação dos artefatos do grupo 4 | 
| 7 | <a id="g" href="#gg">Relatar</a> | Artefatos de relato do Protótipo de papel |
| 6.2 | <a id="h" href="#hh">Verificar</a>  | Verificação dos artefatos do nosso grupo | 
| 8 | <a id="j" href="#jj">Avaliar Protótipo</a> | Artefatos relativos a avaliação do protótipo de alta fidelidade | 
| 9 | <a id="k" href="#kk">Entrega Final</a> | Artefatos da entrega final |

<div style="text-align: center"><b>Tabela 2</b>: Direcionamento para cada uma das gravações de entregas (Fonte: BOSI, Rafael. 2023).
</div>

</div>

<br><br>

## <a id="aa" href="#a">1 - Desenvolvimento do Projeto</a>

<div align="justify>

&emsp;&emsp;Nesse tópico estam dispostas as gravações referentes a entrega 1, representada pelo Vídeo 1, 2 e 3, que contém, respectivamente, a gravação da apresentação da primeira entrega, a gravação da primeira reunião e da segunda reunião. Seguindo as gravações, estão as tabelas com membros que estavam presentes, representados pelas Tabela 3, 4 e 5, respectivamente. Além disso, seguindo as gravações de reuniões estão as atas desenvolvidas para cada uma das reuniões.

</div>

### Apresentação 1

- <b>Gravação:</b>

<iframe width="800vw" height="400vh" src="https://www.youtube.com/embed/ZxD0aDZ2OSg" title="Ponto de controle 1" frameborder="0" allow="accelerometer; autoplay; clipboard-write; encrypted-media; gyroscope; picture-in-picture" allowfullscreen=""></iframe>

<div align ="center"><b>Vídeo 1:</b> Gravação da primeira entrega do grupo 3. (Fonte: AUTOR. 2023)
</div>

- <b>Presença dos membros:</b>

| <p align="center">Membros presentes</p> | <p align="center">Data</p> | <p align="center">Horário de inicio e fim</p> | <p align="center">Local</p> |
| :--------: | :--------: | :--------: | :--------: |
| [Bruno Ribeiro](https://github.com/BrunoRiibeiro), [Mizael Santos](https://github.com/frmiza), [Giovanni Alvissus](https://github.com/giovanni1106), [Igor Penha](https://github.com/igorpenhaa), [Lucas Gobbi](https://github.com/LucasBergholz), [Larissa Gomes](https://github.com/larigs) e [Rafael Bosi](https://github.com/StrangeUnit28) | 24/04/2023 | 19:44 - 19:57 | Plataforma Teams |

<div style="text-align: center">
<p> <b>Tabela 3:</b> Membros presentes na gravação da primeira entrega. (Fonte: BOSI, Rafael. 2023) </p>
</div>

### Reunião 1

- <b>Gravação:</b>

<iframe width="600vw" height="300vh" src="https://www.youtube.com/embed/awlEPQoEpKE" title="Reunião 1" frameborder="0" allow="accelerometer; autoplay; clipboard-write; encrypted-media; gyroscope; picture-in-picture" allowfullscreen=""></iframe>

<div align ="center"><b>Vídeo 2:</b> Gravação da primeira reunião do grupo 3. (Fonte: AUTOR. 2023)
</div>

- Ata da [reunião 1](https://interacao-humano-computador.github.io/2023.1-BancoCentral/#/atas/reuniao01).


- <b>Presença dos membros:</b>

<div align ="center">

| <p align="center">Membros presentes</p> | <p align="center">Data</p> | <p align="center">Horário de inicio e fim</p> | <p align="center">Local</p> |
| :-------------------: | :--------: | :---------------------: | :--------------: |
| [Mizael Santos](https://github.com/frmiza), [Giovanni Alvissus](https://github.com/giovanni1106), [Larissa Gomes](https://github.com/larigs), [Rafael Bosi](https://github.com/StrangeUnit28) | 13/04/2023 | 20:25 - 21:07 | Plataforma Teams |

</div>

<div align ="center"><b>Tabela 4:</b> Membros presentes na gravação da primeira reunião. (Fonte: BOSI, Rafael. 2023)
</div>

### Reunião 2

- <b>Gravação:</b>

<iframe width="600vw" height="300vh" src="https://www.youtube.com/embed/zn0LgXSwnpc" title="Reunião 2" frameborder="0" allow="accelerometer; autoplay; clipboard-write; encrypted-media; gyroscope; picture-in-picture" allowfullscreen=""></iframe>

<div align ="center"><b>Vídeo 3:</b> Gravação da segunda reunião do grupo 3. (Fonte: AUTOR. 2023)
</div>

- Ata da [renião 2](https://interacao-humano-computador.github.io/2023.1-BancoCentral/#/atas/reuniao02).

- <b>Presença dos membros:</b>

| <p align="center">Membros presentes</p> | <p align="center">Data</p> | <p align="center">Horário de inicio e fim</p> | <p align="center">Local</p> |
| :--------: | :--------: | :--------: | :--------: |
| [Bruno Ribeiro](https://github.com/BrunoRiibeiro), [Mizael Santos](https://github.com/frmiza), [Giovanni Alvissus](https://github.com/giovanni1106), [Igor Penha](https://github.com/igorpenhaa), [Lucas Gobbi](https://github.com/LucasBergholz) e [Larissa Gomes](https://github.com/larigs)  | 19/04/2023 | 20:53 - 21:01 | Plataforma Teams |

<div style="text-align: center">
<p> <b>Tabela 5:</b> Membros presentes na gravação da segunda reunião. (Fonte: BOSI, Rafael. 2023) </p>
</div>

<br><br>

## <a id="bb" href="#b">2 - Usuários</a>

<div align="justify>

&emsp;&emsp;Nesse tópico estam dispostas as gravações referentes a entrega 2, representada pelo Vídeo 4 e 5, que contém, respectivamente, a gravação da apresentação da segunda entrega e a gravação da terceira reunião. Seguindo as gravações, estão as tabelas com membros que estavam presentes, representados pelas Tabela 6 e 7, respectivamente. Além disso, seguindo a gravação da reunião esta a ata desenvolvida para resumir a reunião em questão.

</div>

### Apresentação 2

- <b>Gravação:</b>

<iframe width="800vw" height="400vh" src="https://www.youtube.com/embed/5BaOTaGgbGA" title="Ponto de controle 2" frameborder="0" allow="accelerometer; autoplay; clipboard-write; encrypted-media; gyroscope; picture-in-picture" allowfullscreen=""></iframe>

<div align ="center"><b>Vídeo 4:</b> Gravação da segunda entrega do grupo 3. (Fonte: AUTOR. 2023)
</div>

- <b>Presença dos membros:</b>

| <p align="center">Membros presentes</p> | <p align="center">Data</p> | <p align="center">Horário de inicio e fim</p> | <p align="center">Local</p> |
| :--------: | :--------: | :--------: | :--------: |
| [Bruno Ribeiro](https://github.com/BrunoRiibeiro), [Mizael Santos](https://github.com/frmiza), [Giovanni Alvissus](https://github.com/giovanni1106), [Igor Penha](https://github.com/igorpenhaa), [Lucas Gobbi](https://github.com/LucasBergholz), [Larissa Gomes](https://github.com/larigs) e [Rafael Bosi](https://github.com/StrangeUnit28) | 08/05/2023 | 22:24 - 22:49 | Plataforma Teams |

<div style="text-align: center">
<p> <b>Tabela 6:</b> Membros presentes na gravação da segunda entrega. (Fonte: BOSI, Rafael. 2023) </p>
</div>

### Reunião 3

- <b>Gravação:</b>

<iframe width="600vw" height="300vh" src="https://www.youtube.com/embed/oEAV1PjpIh8" title="Reunião 3" frameborder="0" allow="accelerometer; autoplay; clipboard-write; encrypted-media; gyroscope; picture-in-picture" allowfullscreen=""></iframe>

<div align ="center"><b>Vídeo 5:</b> Gravação da terceira reunião do grupo 3. (Fonte: AUTOR. 2023)
</div>

- Ata da [reunião 3](https://interacao-humano-computador.github.io/2023.1-BancoCentral/#/atas/reuniao03)

- <b>Presença dos membros:</b>

| <p align="center">Membros presentes</p> | <p align="center">Data</p> | <p align="center">Horário de inicio e fim</p> | <p align="center">Local</p> |
| :--------: | :--------: | :--------: | :--------: |
| [Bruno Ribeiro](https://github.com/BrunoRiibeiro), [Mizael Santos](https://github.com/frmiza), [Giovanni Alvissus](https://github.com/giovanni1106), [Igor Penha](https://github.com/igorpenhaa), [Lucas Gobbi](https://github.com/LucasBergholz) e [Larissa Gomes](https://github.com/larigs)  | 01/05/2023 | 22:13 - 22:22 | Plataforma Teams |

<div style="text-align: center">
<p> <b>Tabela 7:</b> Membros presentes na gravação da terceira reunião. (Fonte: BOSI, Rafael. 2023) </p>
</div>

<br>

## <a id="cc" href="#c">3 - Análise</a>

<div align="justify>

&emsp;&emsp;Nesse tópico estam dispostas as gravações referentes a entrega 3, representada pelo Vídeo 6 e 7, que contém, respectivamente, a gravação da apresentação da terceira entrega e a gravação da quarta reunião. Seguindo as gravações, estão as tabelas com membros que estavam presentes, representados pelas Tabela 8 e 9, respectivamente. Além disso, seguindo a gravação da reunião esta a ata desenvolvida para resumir a reunião em questão.

</div>

### Apresentação 3

- <b>Gravação:</b>

<iframe width="800vw" height="400vh" src="https://www.youtube.com/embed/Va_PIroIAyk" title="Ponto de controle 3" frameborder="0" allow="accelerometer; autoplay; clipboard-write; encrypted-media; gyroscope; picture-in-picture" allowfullscreen=""></iframe>

<div align ="center"><b>Vídeo 6:</b> Gravação da terceira entrega do grupo 3. (Fonte: AUTOR. 2023)
</div>

- <b>Presença dos membros:</b>

| <p align="center">Membros presentes</p> | <p align="center">Data</p> | <p align="center">Horário de inicio e fim</p> | <p align="center">Local</p> |
| :--------: | :--------: | :--------: | :--------: |
| [Bruno Ribeiro](https://github.com/BrunoRiibeiro), [Mizael Santos](https://github.com/frmiza), [Giovanni Alvissus](https://github.com/giovanni1106), [Igor Penha](https://github.com/igorpenhaa), [Lucas Gobbi](https://github.com/LucasBergholz), [Larissa Gomes](https://github.com/larigs) e [Rafael Bosi](https://github.com/StrangeUnit28) | 15/05/2023 | 21:40 - 21:56 | Plataforma Teams |

<div style="text-align: center">
<p> <b>Tabela 8:</b> Membros presentes na gravação da terceira entrega. (Fonte: BOSI, Rafael. 2023) </p>
</div>

### Reunião 4

- <b>Gravação:</b>

<iframe width="600vw" height="300vh" src="https://www.youtube.com/embed/66V5ZOcsOCw" title="Reunião 4" frameborder="0" allow="accelerometer; autoplay; clipboard-write; encrypted-media; gyroscope; picture-in-picture" allowfullscreen=""></iframe>

<div align ="center"><b>Vídeo 7:</b> Gravação da quarta reunião do grupo 3. (Fonte: AUTOR. 2023)
</div>

- Ata da [reunião 4](https://interacao-humano-computador.github.io/2023.1-BancoCentral/#/atas/reuniao04)

- <b>Presença dos membros:</b>

| <p align="center">Membros presentes</p> | <p align="center">Data</p> | <p align="center">Horário de inicio e fim</p> | <p align="center">Local</p> |
| :--------: | :--------: | :--------: | :--------: |
| [Bruno Ribeiro](https://github.com/BrunoRiibeiro), [Mizael Santos](https://github.com/frmiza), [Giovanni Alvissus](https://github.com/giovanni1106), [Igor Penha](https://github.com/igorpenhaa), [Lucas Gobbi](https://github.com/LucasBergholz) e [Larissa Gomes](https://github.com/larigs)  | 10/05/2023 | 18:58 - 19:06 | Plataforma Teams |

<div style="text-align: center">
<p> <b>Tabela 9:</b> Membros presentes na gravação da quarta reunião. (Fonte: BOSI, Rafael. 2023) </p>
</div>

<br><br>

## <a id="dd" href="#d">4 - Desenvolvimento do Projeto</a>

<div align="justify>

&emsp;&emsp;Nesse tópico estam dispostas as gravações referentes a entrega 4, representada pelo Vídeo 8 e 9, que contém, respectivamente, a gravação da apresentação da quarta entrega e a gravação da quinta reunião. Seguindo as gravações, estão as tabelas com membros que estavam presentes, representados pelas Tabela 10 e 11, respectivamente. Além disso, seguindo a gravação da reunião esta a ata desenvolvida para resumir a reunião em questão.

</div>

### Apresentação 4

- <b>Gravação:</b>

<iframe width="800vw" height="400vh" src="https://www.youtube.com/embed/8VGPiBEnoXY" title="Ponto de controle 4" frameborder="0" allow="accelerometer; autoplay; clipboard-write; encrypted-media; gyroscope; picture-in-picture" allowfullscreen=""></iframe>

<div align ="center"><b>Vídeo 8:</b> Gravação da quarta entrega do grupo 3. (Fonte: AUTOR. 2023)
</div>

- <b>Presença dos membros:</b>

| <p align="center">Membros presentes</p> | <p align="center">Data</p> | <p align="center">Horário de inicio e fim</p> | <p align="center">Local</p> |
| :--------: | :--------: | :--------: | :--------: |
| [Bruno Ribeiro](https://github.com/BrunoRiibeiro), [Mizael Santos](https://github.com/frmiza), [Giovanni Alvissus](https://github.com/giovanni1106), [Igor Penha](https://github.com/igorpenhaa), [Lucas Gobbi](https://github.com/LucasBergholz), [Larissa Gomes](https://github.com/larigs) e [Rafael Bosi](https://github.com/StrangeUnit28) | 21/05/2023 | 19:45 - 20:03 | Plataforma Teams |

<div style="text-align: center">
<p> <b>Tabela 10:</b> Membros presentes na gravação da quarta entrega. (Fonte: BOSI, Rafael. 2023) </p>
</div>

### Reunião 5

- <b>Gravação:</b>

<iframe width="600vw" height="300vh" src="https://www.youtube.com/embed/GREFwurDSZM" title="Reunião 5" frameborder="0" allow="accelerometer; autoplay; clipboard-write; encrypted-media; gyroscope; picture-in-picture" allowfullscreen=""></iframe>

<div align ="center"><b>Vídeo 7:</b> Gravação da quinta reunião do grupo 3. (Fonte: AUTOR. 2023)
</div>

- Ata da [reunião 5](https://interacao-humano-computador.github.io/2023.1-BancoCentral/#/atas/reuniao05)

- <b>Presença dos membros:</b>

| <p align="center">Membros presentes</p> | <p align="center">Data</p> | <p align="center">Horário de inicio e fim</p> | <p align="center">Local</p> |
| :--------: | :--------: | :--------: | :--------: |
| [Bruno Ribeiro](https://github.com/BrunoRiibeiro), [Mizael Santos](https://github.com/frmiza), [Giovanni Alvissus](https://github.com/giovanni1106), [Igor Penha](https://github.com/igorpenhaa), [Lucas Gobbi](https://github.com/LucasBergholz) e [Larissa Gomes](https://github.com/larigs)  | 17/05/2023 | 21:11 - 21:19 | Plataforma Teams |

<div style="text-align: center">
<p> <b>Tabela 11:</b> Membros presentes na gravação da quinta reunião. (Fonte: BOSI, Rafael. 2023) </p>
</div>

<br><br>

## <a id="ee" href="#e">5 - Relatório e planejamento</a>

<div align="justify>

&emsp;&emsp;Nesse tópico estam dispostas as gravações referentes a entrega 5, representada pelo Vídeo 10 e 11, que contém, respectivamente, a gravação da apresentação da quinta entrega e a gravação da sexta reunião. Seguindo as gravações, estão as tabelas com membros que estavam presentes, representados pelas Tabela 12 e 13, respectivamente. Além disso, seguindo a gravação da reunião esta a ata desenvolvida para resumir a reunião em questão.

</div>

### Apresentação 5

- <b>Gravação:</b>

<iframe width="800vw" height="400vh" src="https://www.youtube.com/embed/UT_FoqY9TWg" title="Ponto de controle 5" frameborder="0" allow="accelerometer; autoplay; clipboard-write; encrypted-media; gyroscope; picture-in-picture" allowfullscreen=""></iframe>

<div align ="center"><b>Vídeo 10:</b> Gravação da quinta entrega do grupo 3. (Fonte: AUTOR. 2023)
</div>

- <b>Presença dos membros:</b>

| <p align="center">Membros presentes</p> | <p align="center">Data</p> | <p align="center">Horário de inicio e fim</p> | <p align="center">Local</p> |
| :--------: | :--------: | :--------: | :--------: |
| [Bruno Ribeiro](https://github.com/BrunoRiibeiro), [Mizael Santos](https://github.com/frmiza), [Giovanni Alvissus](https://github.com/giovanni1106), [Igor Penha](https://github.com/igorpenhaa), [Lucas Gobbi](https://github.com/LucasBergholz), [Larissa Gomes](https://github.com/larigs) e [Rafael Bosi](https://github.com/StrangeUnit28) | 29/05/2023 | 19:37 - 19:59 | Plataforma Teams |

<div style="text-align: center">
<p> <b>Tabela 12:</b> Membros presentes na gravação da quinta entrega. (Fonte: BOSI, Rafael. 2023) </p>
</div>

### Reunião 6

- <b>Gravação:</b>

<iframe width="600vw" height="300vh" src="https://www.youtube.com/embed/wEisualQwRg" title="Reunião 6" frameborder="0" allow="accelerometer; autoplay; clipboard-write; encrypted-media; gyroscope; picture-in-picture" allowfullscreen=""></iframe>

<div align ="center"><b>Vídeo 11:</b> Gravação da sexta reunião do grupo 3. (Fonte: AUTOR. 2023)
</div>

- Ata da [reunião 6](https://interacao-humano-computador.github.io/2023.1-BancoCentral/#/atas/reuniao06)

- <b>Presença dos membros:</b>

| <p align="center">Membros presentes</p> | <p align="center">Data</p> | <p align="center">Horário de inicio e fim</p> | <p align="center">Local</p> |
| :--------: | :--------: | :--------: | :--------: |
| [Bruno Ribeiro](https://github.com/BrunoRiibeiro), [Mizael Santos](https://github.com/frmiza), [Giovanni Alvissus](https://github.com/giovanni1106), [Igor Penha](https://github.com/igorpenhaa), [Lucas Gobbi](https://github.com/LucasBergholz) e [Larissa Gomes](https://github.com/larigs)  | 17/05/2023 | 19:25 - 19:32 | Plataforma Teams |

<div style="text-align: center">
<p> <b>Tabela 13:</b> Membros presentes na gravação da sexta reunião. (Fonte: BOSI, Rafael. 2023) </p>
</div>

<br><br>

## <a id="ff" href="#f">6.1 - Verificar</a>

<div align="justify>

&emsp;&emsp;Nesse tópico estam dispostas as gravações referentes a entrega 6.1, representada pelo Vídeo 12 e 13, que contém, respectivamente, a gravação da apresentação da sexta entrega e a gravação da sétima reunião. Seguindo as gravações, estão as tabelas com membros que estavam presentes, representados pelas Tabela 14 e 15, respectivamente. Além disso, seguindo a gravação da reunião esta a ata desenvolvida para resumir a reunião em questão.

</div>

### Apresentação 6.1

- <b>Gravação:</b>

<iframe width="800vw" height="400vh" src="https://www.youtube.com/embed/Ais7PgkO5D4" title="Ponto de controle 6" frameborder="0" allow="accelerometer; autoplay; clipboard-write; encrypted-media; gyroscope; picture-in-picture" allowfullscreen=""></iframe>

<div align ="center"><b>Vídeo 12:</b> Gravação da sexta entrega do grupo 3. (Fonte: AUTOR. 2023)
</div>

- <b>Presença dos membros:</b>

| <p align="center">Membros presentes</p> | <p align="center">Data</p> | <p align="center">Horário de inicio e fim</p> | <p align="center">Local</p> |
| :--------: | :--------: | :--------: | :--------: |
| [Bruno Ribeiro](https://github.com/BrunoRiibeiro), [Mizael Santos](https://github.com/frmiza), [Giovanni Alvissus](https://github.com/giovanni1106), [Igor Penha](https://github.com/igorpenhaa), [Lucas Gobbi](https://github.com/LucasBergholz), [Larissa Gomes](https://github.com/larigs) e [Rafael Bosi](https://github.com/StrangeUnit28) | 05/06/2023 | 19:16 - 19:47 | Plataforma Teams |

<div style="text-align: center">
<p> <b>Tabela 14:</b> Membros presentes na gravação da sexta entrega. (Fonte: BOSI, Rafael. 2023) </p>
</div>

### Reunião 7

- <b>Gravação:</b>

<iframe width="600vw" height="300vh" src="https://www.youtube.com/embed/s1sds18d0Ms" title="Reunião 7" frameborder="0" allow="accelerometer; autoplay; clipboard-write; encrypted-media; gyroscope; picture-in-picture" allowfullscreen=""></iframe>

<div align ="center"><b>Vídeo 13:</b> Gravação da sétima reunião do grupo 3. (Fonte: AUTOR. 2023)
</div>

- Ata da [reunião 7](https://interacao-humano-computador.github.io/2023.1-BancoCentral/#/atas/reuniao07)

- <b>Presença dos membros:</b>

| <p align="center">Membros presentes</p> | <p align="center">Data</p> | <p align="center">Horário de inicio e fim</p> | <p align="center">Local</p> |
| :--------: | :--------: | :--------: | :--------: |
| [Bruno Ribeiro](https://github.com/BrunoRiibeiro), [Mizael Santos](https://github.com/frmiza), [Giovanni Alvissus](https://github.com/giovanni1106), [Igor Penha](https://github.com/igorpenhaa), [Lucas Gobbi](https://github.com/LucasBergholz) e [Larissa Gomes](https://github.com/larigs)  | 31/05/2023 | 21:00 - 21:16 | Plataforma Teams |

<div style="text-align: center">
<p> <b>Tabela 15:</b> Membros presentes na gravação da sétima reunião. (Fonte: BOSI, Rafael. 2023) </p>
</div>

<br><br>

## <a id="gg" href="#g">7 - Relatar</a>

<div align="justify>

&emsp;&emsp;Nesse tópico esta disposta a gravação referente a entrega 7, representada pelo Vídeo 14, que contém a gravação da apresentação da sétima entrega. Seguindo a gravação, está a tabela com membros que estavam presente, representados pela Tabela 16. 

</div>

### Apresentação 7

- <b>Gravação:</b>

<iframe width="800vw" height="400vh" src="https://www.youtube.com/embed/VLpQavZ8dKE" title="Ponto de controle 7" frameborder="0" allow="accelerometer; autoplay; clipboard-write; encrypted-media; gyroscope; picture-in-picture" allowfullscreen=""></iframe>

<div align ="center"><b>Vídeo 14:</b> Gravação da sétima entrega do grupo 3. (Fonte: AUTOR. 2023)
</div>

- <b>Presença dos membros:</b>

| <p align="center">Membros presentes</p> | <p align="center">Data</p> | <p align="center">Horário de inicio e fim</p> | <p align="center">Local</p> |
| :--------: | :--------: | :--------: | :--------: |
| [Bruno Ribeiro](https://github.com/BrunoRiibeiro), [Mizael Santos](https://github.com/frmiza), [Giovanni Alvissus](https://github.com/giovanni1106), [Igor Penha](https://github.com/igorpenhaa), [Lucas Gobbi](https://github.com/LucasBergholz), [Larissa Gomes](https://github.com/larigs) e [Rafael Bosi](https://github.com/StrangeUnit28) | 12/06/2023 | 22:11 - 22:35 | Plataforma Teams |

<div style="text-align: center">
<p> <b>Tabela 16:</b> Membros presentes na gravação da sétima entrega. (Fonte: BOSI, Rafael. 2023) </p>
</div>

<br><br>

## <a id="hh" href="#h">6.2 - Verificar</a>

<div align="justify>

&emsp;&emsp;Nesse tópico esta disposta a gravação referente a entrega 6.2, representada pelo Vídeo 15, que contém a gravação da apresentação da entrega 6.2 . Seguindo a gravação, está a tabela com membros que estavam presente, representados pela Tabela 17. 

</div>

### Apresentação 6.2

- <b>Gravação:</b>

<iframe width="800vw" height="400vh" src="https://www.youtube.com/embed/n57UeyLkTEg" title="Ponto de controle 8" frameborder="0" allow="accelerometer; autoplay; clipboard-write; encrypted-media; gyroscope; picture-in-picture" allowfullscreen=""></iframe>

<div align ="center"><b>Vídeo 15:</b> Gravação da entrega 6.2 do grupo 3. (Fonte: AUTOR. 2023)
</div>

- <b>Presença dos membros:</b>

| <p align="center">Membros presentes</p> | <p align="center">Data</p> | <p align="center">Horário de inicio e fim</p> | <p align="center">Local</p> |
| :--------: | :--------: | :--------: | :--------: |
| [Bruno Ribeiro](https://github.com/BrunoRiibeiro), [Mizael Santos](https://github.com/frmiza), [Giovanni Alvissus](https://github.com/giovanni1106), [Igor Penha](https://github.com/igorpenhaa), [Lucas Gobbi](https://github.com/LucasBergholz), [Larissa Gomes](https://github.com/larigs) e [Rafael Bosi](https://github.com/StrangeUnit28) | 19/06/2023 | 21:32 - 22:11 | Plataforma Teams |

<div style="text-align: center">
<p> <b>Tabela 17:</b> Membros presentes na gravação da entrega 6.2. (Fonte: BOSI, Rafael. 2023) </p>
</div>

<br><br>

## <a id="jj" href="#j">8 - Avaliar Protótipo</a>

<div align="justify>

&emsp;&emsp;Nesse tópico estam dispostas as gravações referentes a entrega 8, representada pelo Vídeo 16 e 17, que contém, respectivamente, a gravação da apresentação da oitava entrega e a gravação da oitava reunião. Seguindo as gravações, estão as tabelas com membros que estavam presentes, representados pelas Tabela 18 e 19, respectivamente. Além disso, seguindo a gravação da reunião esta a ata desenvolvida para resumir a reunião em questão.

</div>

### Apresentação 8

- <b>Gravação:</b>

<iframe width="800vw" height="400vh" src="https://www.youtube.com/embed/Al9GeyG8bng" title="Ponto de controle 8" frameborder="0" allow="accelerometer; autoplay; clipboard-write; encrypted-media; gyroscope; picture-in-picture" allowfullscreen=""></iframe>

<div align ="center"><b>Vídeo 16:</b> Gravação da oitava entrega do grupo 3. (Fonte: AUTOR. 2023)
</div>

- <b>Presença dos membros:</b>

| <p align="center">Membros presentes</p> | <p align="center">Data</p> | <p align="center">Horário de inicio e fim</p> | <p align="center">Local</p> |
| :--------: | :--------: | :--------: | :--------: |
| [Bruno Ribeiro](https://github.com/BrunoRiibeiro), [Mizael Santos](https://github.com/frmiza), [Giovanni Alvissus](https://github.com/giovanni1106), [Igor Penha](https://github.com/igorpenhaa), [Lucas Gobbi](https://github.com/LucasBergholz), [Larissa Gomes](https://github.com/larigs) e [Rafael Bosi](https://github.com/StrangeUnit28) | 26/06/2023 | 22:34 - 23:03 | Plataforma Teams |

<div style="text-align: center">
<p> <b>Tabela 18:</b> Membros presentes na gravação da oitava entrega. (Fonte: BOSI, Rafael. 2023) </p>
</div>

### Reunião 8

- <b>Gravação:</b>

<iframe width="600vw" height="300vh" src="https://www.youtube.com/embed/4I8ZYJZA_no" title="Reunião 8" frameborder="0" allow="accelerometer; autoplay; clipboard-write; encrypted-media; gyroscope; picture-in-picture" allowfullscreen=""></iframe>

<div align ="center"><b>Vídeo 17:</b> Gravação da sétima reunião do grupo 3. (Fonte: AUTOR. 2023)
</div>

- Ata da [reunião 8](https://interacao-humano-computador.github.io/2023.1-BancoCentral/#/atas/reuniao08)

- <b>Presença dos membros:</b>

| <p align="center">Membros presentes</p> | <p align="center">Data</p> | <p align="center">Horário de inicio e fim</p> | <p align="center">Local</p> |
| :--------: | :--------: | :--------: | :--------: |
| [Bruno Ribeiro](https://github.com/BrunoRiibeiro), [Mizael Santos](https://github.com/frmiza), [Giovanni Alvissus](https://github.com/giovanni1106), [Igor Penha](https://github.com/igorpenhaa), [Lucas Gobbi](https://github.com/LucasBergholz) e [Larissa Gomes](https://github.com/larigs)  | 20/06/2023 | 21:07 - 21:19 | Plataforma Teams |

<div style="text-align: center">
<p> <b>Tabela 19:</b> Membros presentes na gravação da oitava reunião. (Fonte: BOSI, Rafael. 2023) </p>
</div>

<br><br>

## <a id="kk" href="#k">9 - Entrega Final</a>

<div align="justify>

&emsp;&emsp;Nesse tópico estam dispostas as gravações referentes a entrega final, representada pelo Vídeo 18 e 19, que contém, respectivamente, a gravação da apresentação da entrega final e a gravação da nona reunião. Seguindo as gravações, estão as tabelas com membros que estavam presentes, representados pelas Tabela 20 e 21, respectivamente. Além disso, seguindo a gravação da reunião esta a ata desenvolvida para resumir a reunião em questão.

</div>

### Apresentação Final

- <b>Gravação:</b>



<div align ="center"><b>Vídeo 18:</b> Gravação da entrega final do grupo 3. (Fonte: AUTOR. 2023)
</div>

- <b>Presença dos membros:</b>

| <p align="center">Membros presentes</p> | <p align="center">Data</p> | <p align="center">Horário de inicio e fim</p> | <p align="center">Local</p> |
| :--------: | :--------: | :--------: | :--------: |
| [Bruno Ribeiro](https://github.com/BrunoRiibeiro), [Mizael Santos](https://github.com/frmiza), [Giovanni Alvissus](https://github.com/giovanni1106), [Igor Penha](https://github.com/igorpenhaa), [Lucas Gobbi](https://github.com/LucasBergholz), [Larissa Gomes](https://github.com/larigs) e [Rafael Bosi](https://github.com/StrangeUnit28) | 05/07/2023 |  | Plataforma Teams |

<div style="text-align: center">
<p> <b>Tabela 20:</b> Membros presentes na gravação da entrega final. (Fonte: BOSI, Rafael. 2023) </p>
</div>

### Reunião 9

- <b>Gravação:</b>

<iframe width="600vw" height="300vh" src="https://www.youtube.com/embed/h6XtV0F1kgs" title="Reunião 9" frameborder="0" allow="accelerometer; autoplay; clipboard-write; encrypted-media; gyroscope; picture-in-picture" allowfullscreen=""></iframe>

<div align ="center"><b>Vídeo 19:</b> Gravação da sétima reunião do grupo 3. (Fonte: AUTOR. 2023)
</div>

- Ata da [reunião 9](https://interacao-humano-computador.github.io/2023.1-BancoCentral/#/atas/reuniao09)

- <b>Presença dos membros:</b>

| <p align="center">Membros presentes</p> | <p align="center">Data</p> | <p align="center">Horário de inicio e fim</p> | <p align="center">Local</p> |
| :--------: | :--------: | :--------: | :--------: |
| [Bruno Ribeiro](https://github.com/BrunoRiibeiro), [Mizael Santos](https://github.com/frmiza), [Giovanni Alvissus](https://github.com/giovanni1106), [Igor Penha](https://github.com/igorpenhaa), [Lucas Gobbi](https://github.com/LucasBergholz) e [Larissa Gomes](https://github.com/larigs)  | 29/06/2023 | 20:40 - 20:58 | Plataforma Teams |

<div style="text-align: center">
<p> <b>Tabela 21:</b> Membros presentes na gravação da nona reunião. (Fonte: BOSI, Rafael. 2023) </p>
</div>

<br><br>

## Histórico de Versões

| Data | Versão | Descrição | Autor | Data de revisão | Revisor |
|:------:|:--------:|-----------|-------|:---------:|-----------|
| 04/07/2023 | `1.0` | Criação do artefato | [Rafael Bosi](https://github.com/StrangeUnit28) | 04/07/2023 | [Lucas Gobbi](https://github.com/LucasBergholz) |
| 05/07/2023 | `1.1` | Adição das gravações das entregas e das reuniões | [Rafael Bosi](https://github.com/StrangeUnit28) | 05/07/2023 | [Lucas Gobbi](https://github.com/LucasBergholz) |

</div>